---
title: "EDA SIP"
output:
    html_document:
    df_print: paged
theme: sandstone
---

# Jayne Morais - FPCC2 (Mestrado 2019)


```{r echo=FALSE, message=FALSE, warning=FALSE}
library(tidyverse)
library(here)
#install.packages("GGally")
library(ggridges)
library(GGally)
source(here::here("code/lib.R"))
theme_set(theme_bw())

knitr::opts_chunk$set(tidy = FALSE,
                      fig.width = 6,
                      fig.height = 5,
                      echo = FALSE)

```

```{r read}
estimativas_raw = read_projectdata()
```

## O que são os dados

```{r}
glimpse(estimativas_raw)
```

## Entendendo os dados

```{r}
estimativas_raw %>% 
    select(ProjectCode, TaskNumber, HoursEstimate, HoursActual) %>% 
    skimr::skim()
```

Temos 20 projetos, com 12299 estimativas_raw. Não há apenas uma estimativa por tarefa, já que há apenas 10266 valores distintos de `TaskNumber`.

```{r}
estimativas_raw %>% 
    group_by(TaskNumber) %>% 
    mutate(estimativas = n()) %>% 
    filter(estimativas > 1) %>% 
    count(TaskNumber, sort = T)
```

### 1 estimativa por task

Para nossa análise, usaremos uma estimativa por task. Caso haja mais de uma usaremos a média das estimativas_raw:

```{r}
estimativas = estimativas_raw %>%
    group_by(ProjectCode, TaskNumber, Category, Priority, Summary) %>%
    summarise(
        HoursEstimate = mean(HoursEstimate),
        HoursActual = mean(HoursActual),
        DeveloperPerformance = mean(DeveloperPerformance)
    ) %>%
    ungroup()
```

### Dados por time

```{r}
por_time = estimativas_raw %>% 
    group_by(ProjectCode) %>% 
    summarise(devs = NROW(unique(DeveloperID)), 
              erro_medio_abs = mean(abs(HoursEstimate - HoursActual)), 
              estimativas = n())
```


## Qual a relação entre as estimativas e horas reais tomadas na empresa como um todo e em diferentes categorias de tarefa?

    O Gráfico abaixo representa a relação entre as horas estimadas e as horas trabalhadas na empresa como um todo.
  
    Para a visualização de dados, utilizou-se uma escala logarítma em ambos os eixos, para examinar as correlações o mais próximo de um aspecto de linha reta  entre ln(y) e ln(x), pois os mesmos se encontravam bastante enviesados.

    O cálculo dos coeficientes mostra que se trata de uma relação consideravelmente não linear (Pearson = 0.31) e com correlação forte (Spearman = 0.82 | Kendall = 0.69).

    Ainda foi traçada uma reta a qual permite visualizar o comportamento da relação entre os dados, que se dá com uma linha com um pequena curvatura com uma correlação aparentemente positiva. 

```{r}
relacao_estimativa_hora = estimativas %>% 
  summarise(pearson = cor(HoursEstimate, HoursActual, method = "pearson"), 
            spearman = cor(HoursEstimate, HoursActual, method = "spearman"), 
            kendall = cor(HoursEstimate, HoursActual, method = "kendall") )
relacao_estimativa_hora

#ggpairs(data=estimativas, columns=c(6:7), ggplot2::aes(colour=Category))

relacao_estimativa_hora = estimativas %>% 
  ggplot(aes(x = (HoursEstimate / 1e3), y = (HoursActual  / 1e3), color=Category)) + 
  geom_point() + 
  geom_rug(alpha = .7, color = "#EF2917", sides = "l") + 
  geom_smooth(aes(x = (HoursEstimate / 1e3), y = (HoursActual  / 1e3)), method="loess", color="red") +
  #scale_x_discrete(breaks=0:100) +
  #theme(axis.text.x = element_text(angle = 90, hjust = 1)) +
  labs(
    title = "Relação entre horas estimadas e trabalhadas",
    subtitle = "Geral",
    y = "Horas Trabalhadas",
    x = "Horas Estimadas" 
  ) +
  scale_y_log10() +
  scale_x_log10()

relacao_estimativa_hora
```

    Ainda para uma segunda análise, foram retirados os pontos extremos (para a variável 'Horas  Estimadas' com limite de valor 600, e para a variável 'Horas Trabalhadas' com limite 1000) e as escalas logarítmas, a fim de analisar a linearidade do comportamento. Feito isto, ainda assim, conforme pode ser visualizado pelo gráfico abaixo, a linha apresenta uma certa curvatura.
    
```{r}

relacao_estimativa_hora = estimativas %>% 
  filter(HoursEstimate <= 600, HoursActual <= 1000 ) %>%
  ggplot(aes(x = (HoursEstimate), y = (HoursActual), color=Category)) + 
  geom_point() + 
  geom_rug(alpha = .7, color = "#EF2917", sides = "l") + 
  geom_smooth(aes(x = (HoursEstimate), y = (HoursActual)), method="loess", color="red") +
  #scale_x_discrete(breaks=0:100) +
  #theme(axis.text.x = element_text(angle = 90, hjust = 1)) +
  labs(
    title = "Relação entre horas estimadas e trabalhadas",
    subtitle = "Geral",
    y = "Horas Trabalhadas",
    x = "Horas Estimadas" 
  ) 

relacao_estimativa_hora
```

    Os Gráficos abaixo representas a relação entre as horas estimadas e as horas trabalhadas na empresa por diferentes categorias de tarefa.
    Estes apresentam características semelhantes às análises anteriores.
    Entre os tipos de categoria de tarefas, através da análise dos gráficos e dos coeficientes, os tipos de atividades que apresentam uma correlação mais forte são Development e Management.
    

```{r}

relacao_estimativa_hora = estimativas %>% 
      group_by(Category)  %>%
  summarise(pearson = cor(HoursEstimate, HoursActual, method = "pearson"), 
            spearman = cor(HoursEstimate, HoursActual, method = "spearman"), 
            kendall = cor(HoursEstimate, HoursActual, method = "kendall") )
relacao_estimativa_hora

relacao_estimativa_hora = estimativas %>% 
  ggplot(aes(x = (HoursEstimate / 1e3), y = (HoursActual / 1e3), color=Category)) + 
  geom_point() + 
  geom_rug(alpha = .7, color = "#EF2917", sides = "l") + 
  # scale_x_discrete(breaks=0:100) +
  # theme(axis.text.x = element_text(angle = 90, hjust = 1)) +
  geom_smooth(aes(x = (HoursEstimate / 1e3), y = (HoursActual  / 1e3)), method="loess", color="red") +
  labs(
    title = "Relação entre horas estimadas e trabalhadas",
    subtitle = "Por Categoria",
    y = "Horas Trabalhadas",
    x = "Horas Estimadas" 
  ) +
  scale_y_log10() +
  scale_x_log10() +
  facet_wrap(~Category)

relacao_estimativa_hora



```


## Equipes com mais desenvolvedores produzem estimativas com mais ou menos erro que equipes menores? 

    Ao analisar o gráfico e os cálculos dos coeficientes, pode-se afirmar que não há relação direta entre o número de desenvolvedores (devs) por equipe e a produção de erros de estimativas.
    Tem-se uma correlação quase neutra entre os dados, pois os coeficientes apontam um valor próximo a zero. 
    O formato da relação entre as variáveis é arbitrário.

```{r}
relacao_qtdesevolvedor_erro = por_time %>% 
  summarise(pearson = cor(devs, erro_medio_abs, method = "pearson"), 
            spearman = cor(devs, erro_medio_abs, method = "spearman"), 
            kendall = cor(devs, erro_medio_abs, method = "kendall") )
relacao_qtdesevolvedor_erro

relacao_qtdesevolvedor_erro = por_time %>% 
  group_by(ProjectCode) %>%
  ggplot(aes(x = (devs), y = (erro_medio_abs))) + 
  geom_point(color = "#EF8A17") + 
  geom_rug(alpha = .7, color = "#EF2917", sides = "l") + 
  geom_smooth(aes(x = (devs), y = (erro_medio_abs)), method="loess", color="red") +
  labs(
    title = "Relação entre a quantidade de devs e erro médio de estimativa",
    subtitle = "Geral",
    x = "Nº de Desenvolvedores",
    y = "Erro Médio" 
  ) +
  scale_y_continuous(breaks = seq(from = -100, to = 100, by = 10)) +
  scale_x_continuous(breaks = seq(from = -100, to = 100, by = 1))
  
relacao_qtdesevolvedor_erro

```

    Na tentativa de melhorar a visualização e aproximar a um formato linear, foi aplicado uma escala logarítma e retirado os pontos extremos (erro médio absoluto abaixo de 70), mas ainda assim, esta apresenta um formato arbitrário.
    
```{r}

relacao_qtdesevolvedor_erro = por_time %>% 
  filter(erro_medio_abs <= 70) %>%
  group_by(ProjectCode) %>%
  ggplot(aes(x = (devs), y = (erro_medio_abs))) + 
  geom_point(color = "#EF8A17") + 
  geom_rug(alpha = .7, color = "#EF2917", sides = "l") + 
  geom_smooth(aes(x = (devs), y = (erro_medio_abs)), method="loess", color="red") +
  labs(
    title = "Relação entre a quantidade de devs e erro médio de estimativa",
    subtitle = "Geral",
    x = "Nº de Desenvolvedores",
    y = "Erro Médio" 
  ) +
  scale_y_log10() +
  scale_x_log10()
  
relacao_qtdesevolvedor_erro

```